【裁判字號】    89,易,2912
【裁判日期】    890921
【裁判案由】    電子遊戲場業管理條例等
【裁判全文】
臺灣板橋地方法院刑事判決                        八十九年度易字第二九一二號
    公  訴  人  臺灣板橋地方法院檢察署檢察官
    被      告  乙○○
                甲○○
右列被告因賭博案件，經檢察官聲請簡易判決處刑（八十九年度偵字第八０二一號）
，經本院板橋簡易庭認不應依簡易判決處刑，移送本院審理，本院判決如左：
    主  文
乙○○共同以賭博為常業，處有期徒刑參月，如易科罰金以參佰元折算壹日；扣案電
動賭博機具「水果盤」參台、「小丑列車」陸台、「麻將」機台貳台（均含ＩＣ板）
、現金新台幣壹仟陸佰肆拾玖元及開分記錄表壹張均沒收。
甲○○共同以賭博為常業，處有期徒刑貳月，如易科罰金以參佰元折算壹日，緩刑貳
年；前項扣案電動賭博機具「水果盤」參台、「小丑列車」陸台、「麻將」機台貳台
（均含ＩＣ板）、現金新台幣壹仟陸佰肆拾玖元及開分記錄表壹張均沒收。
乙○○被訴違犯電子遊戲場業管理條例部分無罪。
    事  實
一、乙○○於民國（下同）八十八年十二月二日，曾涉犯刑法第二百六十六條第一項
    之賭博罪，為台灣桃園地方法院檢察署檢察官提起公訴（八十八年度偵字第八三
    三九號）。詎其不知悔改，另行基於常業賭博犯意，自八十九年四月七日起，在
    台北縣鶯歌鎮○○○街七十巷三十八弄十號之公眾得出入場所，設置電動賭博機
    具「水果盤」機台三台、「小丑列車」機台六台及「麻將」機台二台，並與甲○
    ○約定以月薪新台幣（下同）二萬二千元至二萬四千元之代價雇用與之有犯意聯
    絡之甲○○為開分小姐，共同以上開電動賭博機具與不特定人賭博財物，並均以
    之維生。其等賭博方法為賭客以現金向甲○○以一比一或一比五之比例開分後，
    與機台對賭，若出現特定排列組合形式則可得倍數不等分數，並可依所得分數按
    比例兌換現金，若未出現特定排列組合形式，則分數為機具銷除，賭資沒入，歸
    乙○○所有。迄於八十九年四月十四日十四時許，為警於上址當場查獲，扣得插
    電用運作中前開電動賭博機具合計十一台（均含ＩＣ板），另在櫃台內起出屬乙
    ○○所有供賭博用賭資一千六百四十九元及開分記錄表乙張。
二、案經台北縣警察局三峽分局報請台灣板橋地方法院檢察署檢察官偵查起訴。
    理  由
一、訊據被告乙○○已供承其涉犯刑法第二百六十六條第一項之賭博罪，為台灣桃園
    地方法院檢察署檢察官提起公訴（八十八年度偵字第八三三九號）後，另行起意
    ，自八十九年四月七日起，在台北縣鶯歌鎮○○○街七十巷三十八弄十號之公眾
    得出入場所，設置電動賭博機具「水果盤」機台三台、「小丑列車」機台六台及
    「麻將」機台二台，並與被告甲○○約定以月薪二萬二千元至二萬四千元之代價
    雇用被告甲○○為開分小姐，共同利用上開電動賭博機具與不特定人賭博財物，
    其賭博方法為賭客以現金向被告甲○○以一比一或一比五之比例開分後，與機台
    對賭，若出現特定排列組合形式則可得倍數不等分數，並可依比例兌換現金，若
    未出現特定排列組合形式，則分數為機具銷除，賭資沒入歸被告乙○○所有等情
    不諱，核與被告甲○○供述情節相符，並有警方於八十九年四月十四日十四時許
    ，在上址當場查獲之前揭插電用運作中電動賭博機具合計十一台（均含ＩＣ板）
    ，及櫃台內屬被告乙○○所有供賭博用賭資一千六百四十九元及開分記錄表乙張
    等物足資佐證。而被告乙○○既係以台北縣鶯歌鎮○○○街七十巷三十八弄十號
    建物為公眾得出入之賭博場所，設置電動之電動賭博機具又多達十一台，其並以
    月薪二萬二千元至二萬四千元之代價雇用被告甲○○擔任開分小姐之工作，以其
    等係以營利事業形態經營電動賭博機具店之情事觀之，被告二人顯有以賭博為業
    、恃此維生之犯意與行為分擔實施，本件事證明確，被告等犯行均堪認定。
二、核被告乙○○、甲○○所為，均係犯刑法二百六十七條之常業賭博罪，其二人有
    犯意聯絡，行為分擔實施，為共同正犯。爰分別審酌被告乙○○、甲○○之犯罪
    動機、目的、情節、經營電動賭博機具店對社會公共秩序、善良風俗所生之損害
    與犯罪後坦承犯行之態度等一切情狀，各處以如主文所示之刑。另查被告甲○○
    前未曾受有期徒刑以上刑之宣告，有台灣高等法院刑案紀錄簡覆表在卷可稽，其
    係受雇擔任開分小姐，非本件犯罪之主謀，經此科刑教訓，應知警惕，無再犯之
    虞，本院因認其所處之刑以暫不執行為適當，爰併予宣告緩刑二年，以啟自新。
    扣案「水果盤」三台、「小丑列車」六台及「麻將」機台二台等電動賭博機具為
    當場賭博之器具，應依刑法第二百六十六條第二項規定沒收；警方在台北縣鶯歌
    鎮○○○街七十巷三十八弄十號之電動賭博機具店櫃台內查獲之賭資一千六百四
    十九元及開分記錄表乙張，則為被告乙○○所有供賭博共犯本罪所用之物，已據
    被告二人供承在卷，併依刑法第三十八條第一項規定宣告沒收。
三、公訴意旨另稱：被告乙○○明知其未依電子遊戲場業管理條例之規定，辦理營利
    事業登記，竟仍自八十九年四月七日起，在台北縣鶯歌鎮○○○街七十巷三十八
    弄十號之公眾得出入場所，設置電動賭博機具「水果盤」機台三台、「小丑列車
    」機台六台及「麻將」機台二台，經營電子遊戲業，認被告乙○○涉犯電子遊戲
    場業管理條例第二十二條之罪。
四、經查：犯罪事實應依證據認定之，無證據不得推定其犯罪事實；不能證明被告犯
    罪者，應諭知其無罪之判決，刑事訴訟法第一百五十四條、第三百零一條第一項
    分別定有明文。而電子遊戲場業不得設置施行前已公告查禁之電子遊戲機供人娛
    樂，此為電子遊戲場業管理條例第二十一所明定。而同條例第十五條既規定「未
    依本條例辦理營利事業登記者，不得經營電子遊戲場業。」、第二十二條又規定
    「違反第十五條規定者，處行為人一年以下有期徒刑、拘役或科或併科新台幣五
    十萬元以上二百五十萬元以下罰金。」，故依體系解釋，得依電子遊戲場業管理
    條例第二十二條規定處罰之行為，應限於行為人本得依同條例辦理電子遊戲場營
    利事業登記，但卻未辦理營利事業登記即擅自經營電子遊戲場業，如行為人所擺
    設之電子遊戲機非屬同條例第四條規定範圍內之機具，其根本無法根據同條例規
    定辦理營利事業登記，縱有未經登記即行營業之情事，亦非電子遊戲場業管理條
    例第二十二條處罰對象。本件被告乙○○所設置之「水果盤」機台三台、「小丑
    列車」機台六台及「麻將」機台二台，均屬電動賭博機具，於電子遊戲場業管理
    條例施行前，已公告查禁，不得擺設，非屬同條例第四條容許設置之益智、鋼珠
    、娛樂性電子遊戲機，故依前開說明，被告乙○○所為不得依同條例第二十二條
    規定處罰，而本院又查無其他積極證據足認被告乙○○有違犯電子遊戲場業管理
    條例第二十二條規定之罪行，因按公訴意旨，被告乙○○該部分行為與本件所犯
    常業賭博罪，犯意各別，行為互殊，故另為無罪之諭知。
據上論斷，應依刑事訴訟法第二百九十九條第一項前段、第三百零一條第一項，刑法
第二十八條、第二百六十七條、第四十一條、第七十四條第一款，第二百六十六條第
二項、第三十八條第一項第二款，罰金罰鍰提高標準條例第一條前段、第二條，判決
如主文。
本案經檢察官壽勤偉到庭執行職務
中    華    民    國      八十九        年    九      月    二十一      日
                                      臺灣板橋地方法院刑事第四庭
                  法  官  陳  恒  寬
右正本證明與原本無異。
如不服本判決，應於判決送達後十日內，向本院提出上訴狀。
                                          書記官  葉  瑩  庭
中    華    民    國      八十九        年    九      月    二十五      日
附錄論罪科刑法條
刑法第二百六十七條：
  以賭博為常業者，處二年以下有期徒刑，得併科一千元以下罰金。


司法院資訊處製作；財團法人民間司法改革基金會備份。
